---
title: "R Notebook"
output: html_notebook
---

```{r}
library(stringdist)
```

Wczytanie danych i utworzenie sztucznych identyfikatorów

```{r}
dane1 <- read.csv("dane/zbior1.csv")
dane1$id <- 1
dane2 <- read.csv("dane/zbior2.csv")
dane2$id <- 1
```

Połączenie danych po zmiennej id z wykorzystaniem full join (argument `all=TRUE`)
```{r}
razem <- merge(x = dane1,
               y = dane2,
               by = "id",
               all = TRUE)
razem
```
Wyznaczenie podobieństwa między imionami

```{r}
razem <- transform(razem,
                   imie_sim1 = stringsim(imie.x, imie.y, method = "jw"),
                   imie_sim2 = stringsim(imie.x, imie.y, method = "lcs"),
                   imie_sim3 = stringsim(imie.x, imie.y, method = "jaccard", q=2))
razem
```

Zadanie:

- wyznaczyć podobieństwa między drugimi imionami 3 różnymi metodami (utworzyć zmienne o nazwie imie2_sim1, imie2_sim2, itd)
- wyznaczyć podobieństwa między nazwiskami 3 różnymi metodami (j.w.)
- wyznaczyć podobieństwa między adresmi 3 różnymi metodami (j.w)





